臺灣臺南地方法院刑事判決　　　　　　　　　　　　　　九十年度訴字第七二號
　　公　訴　人　臺灣台南地方法院檢察署檢察官
　　被　　　告　甲○○
右列被告因違反毒品危害防制條例案件，經檢察官提起公訴（九十年度毒偵字第一０
二０號），及移請併案審理（九十年度毒偵字第二四三七號），本院判決如左：
    主  文
甲○○連續施用第一級毒品，累犯，處有期徒刑捌月，扣案之海洛因貳小包（淨重共
零點貳公克）及殘渣袋壹包內之海洛因殘留（不包括空袋），均沒收銷燬之；扣案
之針筒壹支及海洛因殘渣袋壹小包（不含其內之海洛因殘留），均沒收。又連續施用
第二級毒品，累犯，處有期徒刑肆月，扣案之安非他命壹小包（淨重零點肆貳公克）
沒收銷燬之。應執行有期徒刑拾月，扣案之海洛因貳小包（淨重共零點貳公克）、
殘渣袋壹包內之海洛因殘留（不包括空袋）及安非他命壹小包（淨重零點肆貳公克）
，均沒收銷燬之；扣案之針筒壹支及海洛因殘渣袋壹小包（不含其內之海洛因殘留）
，均沒收。
    事  實
一、甲○○前於民國（下同）八十六年四月間，因違反麻醉藥品管理條例案件，經本
    院判處有期徒刑四月，並於同年七月間經臺灣高等法院臺南分院駁回上訴而確定
    ，甫於八十七年三月十九日執行完畢。而後又曾因施用毒品案件，經本院裁定送
    觀察、勒戒後，認無繼續施用毒品傾向，而於八十七年七月卅一日以八十七年度
    訴字第四七四號為免刑之判決確定。詎仍不知警惕行止，又分別基於施用第一級
    毒品海洛因與第二級毒品安非他命之概括犯意，連續自八十八年一月二日起至九
    十年十一月二十日止，在台南縣新化鎮山腳里山腳七四號及同鎮全興里二鄰竹子
    腳三十五號前後二住處等地，以針筒注射及摻入香菸吸用等方式施用第一級海洛
    因多次；復自八十八年一月間某日起至八十九年一月廿六日往前回溯九十六小時
    內之某時止，以放置於錫箔紙上點燃燒烤之方式先後多次在上址施用第二級毒品
    安非他命。嗣先後於：I、八十八年二月一日夜間八時四十分許，在台南縣新化
    鎮山腳里七十四號前，為台南縣警察局新化分局（以下簡稱新化分局）員警在其
    駕駛之無牌照自小客車置物箱內查獲其所有之安非他命一小包（淨重０．四二公
    克）。II、八十八年二月十一日夜間八時三十分許，在台南縣永康市○○路五六
    七號前，為台南縣警察局玉井分局（以下簡稱玉井分局）所屬警員查獲甲○○所
    有之海洛因一小包（淨重０．一六公克）。III、八十九年一月廿六日下午四時許
    ，在台南縣新化鎮竹子腳卅五號前，經台南縣警察局學甲分局（以下簡稱學甲分
    局）所屬司法警察盤查其身分時，查獲甲○○所有甫經其丟棄路旁之海洛因一小
    包（淨重０．０七公克）。Ⅳ、九十年十一月廿三日下午二時四十分許，在台南
    市○○路○段一四九號前，經台南市警察局第一分局（以下簡稱台南第一分局）
    員警逮捕前經發佈通緝之甲○○時，在其衣內查獲張某所有供其注射海洛因所用
    之針筒一支，並於其友孫淑華（經檢察官另案偵查）皮包查獲甲○○所有放置其
    內之海洛因殘查袋一小包（其內殘留量微無法秤重）。上述查獲時均經採尿送驗
    後先後查知上情。經依本院以八十八年度毒聲字第四六九號裁定送觀察、勒戒結
    果，認有繼續施用毒品之傾向。
二、案經台南縣警察局新化、玉井、學甲分局先後報請臺灣臺南地方法院檢察署檢察
    官偵查起訴，並經台南市警察局第一分局報請臺灣臺南地方法院檢察署檢察官偵
    查後移送併辦。
    理  由
一、訊據被告甲○○就其於上開時地連續施用海洛因，並於八十八年二月中旬前連續
    施用安非他命，及第二度觀察、勒戒結果經認有繼續施用毒品傾向等情均坦承不
    諱，但矢口否認於八十九年一月間尚有施用安非他命之事實，辯稱其於八十八年
    九月八日停止強制戒治後即未再施用安非他命云云。然查，上開被告自白部分之
    事實，有被告所有之海洛因二小包（淨重共０．二三公克）、海洛因殘渣袋一包
    、安非他命一小包（淨重０．四二公克）及針筒一支扣案可資佐證，復有台南縣
    衛生局尿液檢驗成績書一紙（內載被告於八十八年二月十一日經玉井分局員警所
    採尿液送驗後呈嗎啡及安非他命之陽性反應）、台灣台南看守所尿液檢驗報告一
    紙（內載被告於八十八年二月十二日入所時所採尿液呈安非他命及鴉片類陽性反
    應）、台南市衛生局尿液檢驗成績書一紙（內載被告於九十年十一月廿三日經台
    南市第一分局警員所採尿液送驗呈嗎啡陽性反應）、法務部調查局鑑定通知書四
    紙（扣案毒品部分；編號各為：000000000、００三三四五、0000
    00000、000000000號）、本院八十七年度訴字第四七四號（免刑
    ）判決影本一份、本院八十八年度毒聲字第四六九號裁定正本一份、臺灣高等法
    院被告全國前案紀錄表一份，暨台灣台南看所守八十八年三月四日南所京衛字第
    ０四四０之二號函所附之「有無繼續施用傾向證明書」一份附卷可稽，此部分事
    證已明。次查被告於八十九年一月廿六日在台南縣警察局學甲分局所採尿液，經
    台南縣衛生局檢驗後，再送法務部調查局以螢光偏極免疫分析法篩驗及氣相層析
    質譜議分析法確認，均呈嗎啡及甲基安非他命之陽性反應，有台南縣衛生局尿液
    檢驗成績書及法務部調查局檢驗通知書（編號000000000）各一紙在卷
    足憑，是被告於該次採尿前九十六小時尚有施用安非他命之事實，已堪確認，被
    告辯稱八十九年一月下旬已未再施用安非他命乙節，核係避重就輕之詞，不足採
    信，此部分事實亦堪認定。
二、核被告所為，係犯毒品危害防制條例第十條第一項之施用第一級毒品罪，及同法
    條第二項之施用第二級毒品罪。其前後多次施用第一、二級毒品之犯行，均時間
    緊接，且犯罪構成要件相同，顯係分別基於概括犯意反覆為之，應各依連續犯之
    例論以一罪，並個別加重其刑。被告連續觸犯之上開二罪間，犯意各別，罪名互
    異，且施用方法迥不相同，應分論併罰。又被告持有第一、二毒品之行為，各為
    其施用行為所吸收，均不另論罪。末查被告前於八十六年四月間，因違反麻醉藥
    品管理條例案件，經本院判處有期徒刑四月，並於同年七月間經臺灣高等法院臺
    南分院駁回上訴而確定，甫於八十七年三月十九日執行完畢，有臺灣高等法院被
    告全國前案紀錄表一份在卷可查，其於五年之內再犯本件有期徒刑以上之二罪名
    ，為累犯，二罪應各別依刑法第四十七條之規定遞加重其刑。又被告自八十九年
    一月廿六日起至九十年十一月二十日止之施用海洛因行為（即移送併辦部分），
    雖未據起訴，然與已起訴部分有連續犯之裁判上一罪關係，依審判不可分之原則
    ，本院自應併予審理。爰審酌被告前已有多次施用毒品之紀錄素行不端，及其犯
    罪動機、目的、手段、施用毒品係戕害自己身心健康尚無侵害他人權利之情形，
    暨被告於審理中坦承大部分犯行態度良好等一切情狀，分別量處如主文所示之刑
    ，並定其應執行之刑示懲。
三、扣案之海洛因共二小包（淨重分別為０．一六及０．０七公克）及殘渣袋壹包內
    之海洛因殘留（扣案於被告之友孫淑華毒品案件中，不包括空袋，重量過微無法
    秤重）及安非他命一小包（淨重０．四二公克），係扣案之毒品，應依毒品危害
    防制條例第十八條第一項前段沒收銷燬之。扣案之海洛因殘渣袋一包（不含其內
    之海洛因殘留）及針筒一支，屬被告所有供其持有與施用毒品之物，且復非專供
    施用毒品此外別無使用於其他正當日常用途可能之器具，應依刑法第三十八條第
    一項第二款宣告沒收。
據上論斷，應依刑事訴訟法第二百九十九條第一項前段，毒品危害防制條例第十條第
一項、第二項、第十八條第一項前段，刑法第十一條前段、第五十六條、第四十七條
、第三十八條第一項第二款、第五十一條第五款，判決如主文。
中      華      民      國    九十一    年      二      月    二十六    日
                                臺灣臺南地方法院刑事第四庭
                                    法  官  陳欽賢
右正本證明與原本無異。
如不服本判決，應於判決送達後十日內，向本院提出上訴狀。
                                    書記官  何小玉
中      華      民      國    九十一    年      二      月    二十六    日
附錄法條：毒品危害防制條例第十條第一項、第二項。
施用第一級毒品者，處六月以上五年以下有期徒刑。
施用第二級毒品者，處三年以下有期徒刑。
